臺灣臺南地方法院刑事判決　　　　　　　94年度訴字第1280號
　　公　訴　人　臺灣臺南地方法院檢察署檢察官
　　被　　　告　乙○○
上列被告因違反毒品危害防制條例案件，經檢察官提起公訴（九
十四年度毒偵字第二○九一號），及移送併案審理（九十四年度
毒偵字第二八九一號），本院判決如下：
    主　  文
乙○○連續施用第一級毒品，處有期徒刑柒月，扣案第一級毒品
海洛因壹包（淨重零點零壹公克）沒收銷燬之；扣案毒品外包裝
袋壹只、注射針筒壹支均沒收。
    犯罪事實
一、乙○○曾於民國九十四年間，因違反毒品危害防制條例案件
    ，經本院以九十四年度毒聲字第一九九號裁定送勒戒處所執
    行觀察、勒戒後，認無繼續施用毒品傾向，於九十四年五月
    十一日執行完畢釋放，並由臺灣臺南地方法院檢察署檢察官
    以九十四年度毒偵字第五○九號為不起訴處分確定。詎其於
    前次觀察、勒戒執行完畢後五年內，復基於施用第一級毒品
    之概括犯意，自同年七月中旬某日起至同年八月三十一日上
    午某時許止，在臺南市○○區○○路一段三四二巷四號之住
    處內，將第一級毒品海洛因（以下簡稱海洛因）粉末溶解於
    水後再以針筒注射手臂之方式，連續施用海洛因多次。嗣先
    於九十四年八月十五日上午七時四十分許，在臺南縣永康市
    ○○路九四○號前為警查獲，並扣得海洛因一小包（淨重○
　　．○一公克）及其所有而供施用海洛因所用之注射針筒一支
    ；再於同年八月三十一日中午十二時三十分許為警查獲；其
  　於上開查獲日各經警採尿送驗後，均呈海洛因人體代謝物嗎
    啡陽性反應而查悉上情。
二、案經臺南縣警察局永康分局報請臺灣臺南地方法院檢察署檢
    察官偵查起訴暨臺南市警察局第三分局報請臺灣臺南地方法
    院檢察署檢察官偵查移送併案審理。
    理 　 由
一、上開犯罪事實，業據被告乙○○於本院審理時自白不諱，而
    被告先後為警查獲時所採尿液經送驗結果，均呈海洛因人體
    代謝物嗎啡陽性反應，有長榮大學分別於九十四年八月三十
    一日及同年九月二十三日出具之確認報告及送驗尿液編號及
    真實姓名年籍對照表各一份（九十四年度第二○九一號偵查
    卷第二十頁、第二十一頁、臺南市警察局第三分局卷第六頁
    、第七頁）足資為憑；至扣案之白粉一小包除經警初步檢驗
　　呈現嗎啡及海洛因反應外，再經送法務部調查局鑑驗結果，
  　亦認含第一級毒品海洛因成分，合計淨重○‧○一公克（空
    包裝重○‧一八公克），分別有臺南縣警察局永康分局偵辦
    毒品危害防制條例毒品初步檢驗報告書一份及檢驗照片二張
    （臺南縣警察局永康分局卷第十八頁、第十九頁）、法務部
    調查局九十四年十月十四日調科壹字第二○○○○五八一六
    號鑑定通知書（本院卷第十頁）一份在卷可資佐證。足見被
    告上開自白與事實相符，應可採信。
二、按觀察勒戒或強制戒治執行完畢釋放後，五年內再犯毒品危
    害防制條例第十條施用第一、二級毒品之罪者，檢察官應依
    法追訴，毒品危害防制條例第二十三條第二項，定有明文。
　　被告曾於九十四年間，違反毒品危害防制條例案件，經本院
  　以九十四年度毒聲字第一九九號裁定送勒戒處所執行觀察、
    勒戒後，認無繼續施用毒品傾向，於九十四年五月十一日執
    行完畢釋放，並由臺灣臺南地方法院檢察署檢察官以九十四
    年度毒偵字第五○九號為不起訴處分確定等情，有臺灣臺南
　　地方法院檢察署刑案資料查註紀錄表、臺灣高等法院被告前
  　案紀錄表及不起訴處分書各一份附卷可稽。被告於前次觀察
    、勒戒執行完畢後五年內再犯本件施用第一級毒品之罪，事
    證明確，犯行洵堪認定。
三、又按海洛因係毒品危害防制條例第二條第二項第一款所列之
    第一級毒品。被告施用前開毒品，核其所為，係犯毒品危害
    防制條例第十條第一項之施用第一級毒品罪；其因施用而持
    有第一級毒品之低度行為，為其施用之高度行為所吸收，不
    另論罪；其先後多次施用第一級毒品之犯行，時間緊接，方
    法相同，觸犯構成要件相同之罪名，顯係基於概括犯意反覆
    為之，為連續犯，應依刑法第五十六條之規定論以一罪，並
    依法加重其刑。檢察官雖僅就被告於九十四年七月中旬某日
    起至同年八月十四日止之連續施用第一級毒品犯行提起公訴
    ，然檢察官就犯罪事實一部起訴者，其效力及於全部，本件
    被告自九十四年八月十四日以後至同年八月三十一日上午某
    時許止，連續施用第一級毒品多次之犯罪事實，與檢察官前
    揭起訴論罪科刑之部分，具有連續犯之關係，已如前述，本
    院自應就檢察官移請本院併案審理部分（即臺灣臺南地方法
    院檢察署九十四年度毒偵字第二八九一號），一併加以審判
    。爰審酌被告經觀察、勒戒之處遇措施後，猶未能深切體認
    毒品危害己身之鉅，及早謀求脫離毒害之道，反而於出所後
    隨即再犯，未見有何警惕及悔意，足徵被告依賴毒品已深，
    有使其接受相當時期監禁處遇以敦化性情之必要，惟被告於
    本院審理時坦承犯行，犯後態度良好，且施用毒品固戕害個
    人健康，然未侵害他人權益、犯罪手段平和及其智識程度等
    一切情狀，量處如主文所示之刑。
四、扣案之第一級毒品海洛因一包淨重○．○一公克，不論屬於
    犯人與否，應依毒品危害防制條例第十八條第一項前段之規
　　定沒收銷燬之。惟按毒品危害防制條例第十八條第一項規定
  　，得諭知沒收並銷燬之者，以查獲之毒品及專供製造或施用
    毒品之器具為限，並不及於毒品之外包裝，倘該扣案毒品外
    包裝及注射針筒，為被告供施用毒品犯罪所用之物，且屬被
  　告所有，即應依刑法第三十八條第一項第二款予以宣告沒收
    （最高法院九十四年度臺上字第一八四四號、九十二年度臺
    上字第四五八七號裁判可資參照）。是上開扣案盛裝第一級
    毒品海洛因之外包裝袋一只及注射針筒一支，既經被告坦承
    係供其施用海洛因所用且為其所有之物，自應另依刑法第三
    十八條第一項第二款規定，諭知沒收，附此明。
據上論斷，應依刑事訴訟法第二百九十九條第一項前段，毒品危
害防制條例第十條第一項、第十八條第一項前段，刑法第十一條
前段、第五十六條、第三十八條第一項第二款，判決如主文。
本案經檢察官甲○○到庭執行職務。
中　　華　　民　　國　　94　　年　　12　　月　 30 　　日
                刑事第二庭  審判長法　官  審判長
                                  法  官  林中如
                                  法  官  陳賢德
以上正本證明與原本無異。
如不服本判決，應於收受送達後10日內向本院提出上訴書狀（應
附繕本）。
　　　　　　　　　　　　　　　　　書記官  王志銘
中　　華　　民　　國　　94　　年　　12　　月　　30　　日
附錄論罪科刑法條
毒品危害防制條例第十條第一項
施用第一級毒品者，處六月以上五年以下有期徒刑。
